最高法院刑事判決　　　　　　　　　　　　　　　九十一年度台上字第四六六二號
　　上　訴　人　甲○○
右上訴人因公共危險案件，不服台灣高等法院中華民國八十九年三月十四日第二審判
決（八十八年度交上訴字第一二八號，起訴案號：台灣士林地方法院檢察署八十八年
度偵字第七三八二號），提起上訴，本院判決如左：
    主  文
上訴駁回。
    理  由
按刑事訴訟法第三百七十七條規定：上訴於第三審法院，非以判決違背法令為理由，
不得為之。是提起第三審上訴，應以原判決違背法令為理由，係屬法定要件。且必須
依據卷內資料為具體之指摘，並足據以辨認原判決已具備違背法令之形式，始屬相當
。本件原判決依憑被害人劉力菱之供述，及證人張致平所證述，而被害人劉力菱受有
如原判決事實欄所載之傷害，並有診斷證明書附卷可稽。又依台北市政府警察局大同
分局交通分隊道路交通事故補充資料表登載被害人劉力菱之ＣＤＬ｜三二一號機車「
左側車身撞裂開、車龍頭撞歪」及卷附機車受損照片，機車受損情形與被害人所供先
遭人自左側碰撞再往前撞擊路邊停車之情節相吻合。經原審送請台北市車輛行車事故
鑑定委員會鑑定，亦認定「甲○○駕駛ＣＴ｜三０五０號自小客貨車，逆向行駛，肇
事致人受傷未採救護措施、未報警處理駛離現場」，有該鑑定委員會鑑定意見書附卷
可參等證據資料，認定上訴人有如原判決事實欄所載駕駛動力交通工具肇事，致人受
傷而逃逸犯行，因而撤銷第一審科刑判決，改判仍論處上訴人罪刑，已於理由內詳細
敘述其所憑之證據及認定之理由，並說明上訴人所辯伊當時駕駛ＣＴ｜三０五０號車
沿台北市○○區○○街八十九巷往承德路方向行駛，至大龍街口時即停下來看，被害
人適由其車前通過撞到路邊之車子，伊並未撞到被害人，且伊看她沒有受傷才離開，
證人張致平聽到的碰撞聲係被害人碰撞路邊停車之聲音，如係伊撞到，被害人之人車
應係倒在伊車前云云，不足採信。已依據卷內資料詳予指駁，從形式上觀察，原判決
並無違背法令情形存在。次查犯罪事實之認定及證據之取捨，乃事實審法院之職權，
且法院憑以認定犯罪事實之證據，並不以直接證據為限，即綜合各種證據，本於推理
作用，為其認定犯罪事實之基礎，如不違背經驗法則與論理法則，即不得指為違法，
而據為上訴第三審之理由。原判決綜合各種證據，認定上訴人有上揭犯行，究竟違背
如何之經驗法則或論理法則，上訴意旨，並未具體指明，徒憑己見，就原判決已說明
之事項或屬原審採證認事職權之適法行使，任意指摘有認定事實不依證據及採證違背
證據法則之違法，且仍為單純事實之爭執，難謂為適法之第三審上訴理由。再查上訴
人於原審並未請求傳訊證人即現場處理事故之警員到庭，且於最後審判期日調查證據
完畢開始辯論前，審判長問上訴人尚有何證據聲請調查，上訴人亦答「無」。而本院
為法律審，上訴人在本院始又為此爭執。自非依據卷內資料執為指摘之合法上訴理由
。又上訴意旨就原審尚有何與待證事實有重要關係之證據，未踐行調查，並未依據卷
內訴訟資料為具體之指摘，漫指有職權調查未盡之違法，殊非適法之第三審上訴理由
。依前揭說明，其上訴違背法律上之程式，應予駁回。本院既應為程序上之上訴駁回
判決，上訴人所請諭知緩刑及依刑法第五十九條酌量減輕其刑，均無從斟酌，併此敘
明。
據上論結，應依刑事訴訟法第三百九十五條前段，判決如主文。
中      華      民      國    九十一    年      八      月    二十二    日
                              最高法院刑事第二庭
                                  審判長法官  陳  錫  奎
                                        法官  洪  清  江
                                        法官  李  伯  道
                                        法官  邵  燕  玲
                                        法官  吳  昆  仁
      右正本證明與原本無異
                                              書  記  官
中      華      民      國    九十一    年      八      月    二十八    日
